臺灣桃園地方法院簡易判決　　　　　　　　　　　　 九十三年度簡字第二七二號
　　公　訴　人　臺灣桃園地方法院檢察署檢察官
　　被　　　告　甲○○
　　被　　　告　乙○○原名楊.
右列被告等因違反臺灣地區與大陸地區人民關係條例等案件，經檢察官提起公訴（八
十九年度偵字第一四０三四號、九十年度偵字第一０六二八號），被告等於本院審理
時各自白犯罪，依現有事證並足認定其等犯罪事實，本院認宜以簡易判決處刑，爰不
經通常程序，逕以簡易判決處左：
    主  文
乙○○共同明知為不實之事項，而使公務員登載於職務上所掌之公文書，足以生損害
於公眾，處拘役伍拾日，如易科罰金，以參佰元折算壹日，未扣案Ｍ0000000
0號
知為不實之事項，而使公務員登載於職務上所掌之公文書，足以生損害於公眾，處拘
役肆拾日，如易科罰金，以參佰元折算壹日。應執行拘役捌拾日，如易科罰金，以參
佰元折算壹日，緩刑貳年。未扣案Ｍ00000000號
分證及其上黏貼之李俊賢照片各壹張，均沒收。
甲○○共同明知為不實之事項，而使公務員登載於職務上所掌之公文書，足以生損害
於公眾，處拘役伍拾日，如易科罰金，以參佰元折算壹日。扣案Ｍ00000000
號
    事  實
一、緣李俊賢（另行審結）於民國八十八年八月間因侵占案件，於偵查中經臺灣板橋
    地方法院檢察署檢察官多次傳、拘未到，而遭通緝在案，其為能隱瞞身分，逃避
    警方追緝，及順利出入國境起見，乃決意設法冒用他人名義，申辦合法
    己出入國境使用。李俊賢遂以新台幣（下同）五萬元代價，商得乙○○（原名楊
    瑞凱，以下均稱乙○○）同意出售其身分證，供李俊賢申辦
    乙○○二人遂共同基於行使變造特種文書（
    之「千金有約」泡沫紅茶店內，由乙○○將其
    分證上乙○○之照片撕下，換貼李俊賢自身照片，而變造乙○○之
    由李俊賢持上開之變造
    詠勝之名填具「普通
    ，而使不知情之承辦公務員誤信為乙○○本人申請
    電腦資料上，並據以核發為乙○○名義，其上實貼「李俊賢」本人照片之Ｍ00
    000000號
    正確性。惟李俊賢於取得上開
    用冒名
    行基於使公務員登載不實之犯意，於八十八年十二月二十八日，以
    由，向台北縣三重市戶政事務所申請補發
    該不實事項登載於其職務上所掌之公文書上，並據以補發
    生損害於戶政機關對國民
二、緣王全成（另案由臺灣台北地方法院審理）因多次違反台灣地區與大陸地區人民
    關係條例等案件，分別經臺灣台北地方法院、臺灣板橋地方法院通緝在案，其為
    能隱瞞身分，逃避警方查緝，及順利出入國境起見，乃決意冒名他人申辦合法護
    照，供己使用。王全成遂委由同有犯意聯絡之楊淳皓（另案由臺灣台北地方法院
    審理）在外為其收購
    榮因自己先前已經申辦
    魁榮為貪圖小利起見，竟受楊淳皓之囑，轉而代為遊說高祥耀以收取三萬元為代
    價，提供其
    已定，王全成、楊淳皓、甲○○及高祥耀四人遂共同基於行使變造特種文書（身
    分證）、使公務員登載不實（申請
    在台北縣淡水鎮附近不詳地點，由高祥耀將其
    料透過甲○○交予楊淳皓再轉交予王全成，由王全成自行於不詳時間、地點，將
    再由王全成持上開變造
    簿等資料，於八十九年三月二日，以高祥耀之名填具「普通
    請書」，向外交部領事事務局申請
    本人申請
    其上實貼「王全成」本人照片之Ｍ00000000號
    外交部對
    三十日起至八十九年六月二十八日止，持上開冒名請領之高祥耀名義
    出境台灣多次。嗣於八十九年六月二十八日，王全成持上開以高祥耀名義申辦之
    ，並當場扣得前開
    供述後，始查知上情。
三、案經內政部警政署航空警察局報請臺灣桃園地方法院檢察署檢察官偵查起訴。
    理  由
一、訊據被告乙○○、甲○○均坦承右揭犯行不諱。且查：
（一）被告乙○○對於在上開時間、地點，將其
      供李俊賢變造後，持向外交部申領
      義，其上實貼李俊賢個人照片之
      為由，向戶政機關申請補發
      十九年度偵字第一四０三四號卷第七六頁、第三六六頁、本院九十三年六月十
      八日筆錄），核與共同被告李俊賢於偵查中供稱：「（有無於八十八年十二月
      於台北市○○○路、錦州街以三萬元代價向他（按：乙○○）買
      我有用五萬元向他買，時間記不清楚，我確實有做此事‧‧‧（你有無用此護
      照出境？）沒有，本來想用此
      檢舉我」等語相符（同上偵查卷第四四０頁），李俊賢在本院審理時，亦坦承
      確實有出資購買他人之
      十八日筆錄）。此外，復有以乙○○名義申請之「普通
      書」、補發之乙○○
      三六九頁）。足認被告此部分自白屬實，可以採信。至被告雖於本院訊問中一
      度翻稱：伊不認識李俊賢，
      王全成說要一併辦
      述不符，應係卸責之詞，並無可採。
（二）被告甲○○對於在上開時間、地點，受楊淳皓之囑，為王全成居中遊說高祥耀
      出售其身分證等證件，供王全成變造後持以申辦
      坦承不諱（八十九年度偵字第一四０三四號卷第三六七頁、本院九十三年六月
      十八日訊問筆錄），核與共同被告高祥耀於偵查中供稱：
      甲○○等語（同上偵查卷第三四九頁），及證人王全成於偵查中證稱：伊透過
      楊淳皓以三萬元代價，向高祥耀購得其身分證等證件，變造後再持之申辦
      一節（同上偵查卷第四二九頁反面），前後相符。此外，復有以高祥耀之名填
      具之「普通
      份附卷（同上偵卷第一三０頁、第一五一頁），其上貼有王全成照片之高祥耀
      徵被告前開自白與事實相符，可以採信。
（三）綜上所述，本件事證均已臻明確，被告乙○○、甲○○之犯行，均堪認定。
二、查提供身分證予人變造後，任人冒名請領
    條、第二百十二條之行使變造特種證件罪，及同法第二百十四條之使公務員登載
    不實罪，其法定刑依序分別為「一年以下有期徒刑、拘役或三百元以下罰金」，
    以及「三年以下有期徒刑、拘役或五百元以下罰金」，惟被告乙○○、甲○○行
    為後，立法院通過
    以供冒名申請
    之罰金」，並於八十九年五月二十一日經總統公布施行。按上開
    前開刑法規定之特別法，且係在被告行為後始公布施行，應屬法律變更。二者經
    比較新舊法規定結果，以舊法規定對被告等較為有利，依刑法第二條第一項但書
    規定，應適用舊法處斷。核被告乙○○提供
    同法第二百十四條之使公務員登載不實罪。其事後另以遺失為由，向戶政機關申
    請補發
    魁榮遊說高祥耀提供身分證予王全成變造，用以請領我國
    法第二百十六條、第二百十二條之行使變造特種文書罪，及同法第二百十四條之
    使公務員登載不實罪。渠等變造特種文書之低度行為，為行使之高度行為所吸收
    ，均不另論罪。至於被告乙○○、共同被告高祥耀分別容任李俊賢、王全成以其
    等名義申辦
    許可申請書」之所為，係得被告乙○○、共同被告高祥耀授權，應與偽造文書無
    涉，附予敘明。被告乙○○與李俊賢就李俊賢變造乙○○之
    照使用之犯行間，被告甲○○與王全成、楊淳皓、高祥耀就高祥耀提供證件予王
    全成變造，冒名申請
    犯行部分成立共同正犯。被告乙○○就上開犯行間，與李俊賢有犯意聯絡及行為
    分擔，為共同正犯。被告甲○○就上開犯行間，與王全成、楊淳皓有犯意聯絡及
    行為分擔，為共同正犯。被告乙○○、甲○○所犯上開使公務員登載不實罪（申
    領
    牽連關係，依刑法第五十五條規定從一重之使公務員登載不實罪處斷。被告乙○
    ○所犯二次使公務員登載不實罪（申辦
    件相同，惟衡諸常情，乙○○在提供
    日後向戶政機關申請補發
    見其兩次犯行應係分別起意，故應分論併罰。爰審酌被告二人均無前科，各有臺
    灣高等法院全國前案紀錄表一份在卷可按，其等犯罪之動機、手段，犯後均坦承
    犯行，態度尚佳，及檢察官就被告乙○○具體求刑拘役五十日，緩刑二年，就被
    告甲○○求處拘役並給予緩刑，本院認為檢察官係以乙○○所犯之二次使公務員
    登載不實罪，僅構成連續犯為求刑前提，與本院認定應為數罪併罰者不同，又甲
    ○○雖亦坦承犯行，惟供詞尚有保留，因就檢察官之求刑，予以斟酌損益等一切
    情狀，分別量處如主文所示之刑，再就被告乙○○部分定其應執行之刑，並均諭
    知易科罰金之折算標準，以示懲儆。末查，被告乙○○此前未曾受有期徒刑以上
    刑之宣告，有臺灣高等法院被告全國前案紀錄表一份附卷可稽，此次一時失慮，
    致罹刑典，經此偵審教訓，應知警惕，信無再犯之虞，本院因認其刑以暫不執行
    為當，併予宣告緩刑二年，以勵自新。
三、扣案之以高祥耀名義申請，實貼王全成照片之中華民國
    其中身分證上之「王全成」照片及
    分證則係共犯高祥耀所有，且係供其等犯罪所用或所得之物，依刑法第三十八條
    第一項第二款規定沒收。未扣案以被告乙○○名義申請，實貼李俊賢照片之中華
    民國
    告乙○○及其共犯李俊賢所有，且係供其等犯罪所用或所得之物，亦應依刑法第
    三十八條第一項第二款規定沒收。至於乙○○另行向戶政事務所領得之補發身分
    證，雖亦屬其犯罪所得之物，然鑑於
    之證件，如予沒收，則被告乙○○仍應申請補發，顯無實益，故不予沒收，併予
    敘明。
四、高祥耀等共同被告另行審結。
五、如不服本判決書應於送達後十日內向本院提出上訴狀。
據上論斷，應依刑事訴訟法第四百四十九條第二項、第四百五十條第一項，刑法第二
條第一項但書、第二十八條、第二百十六條、第二百十二條、第二百十四條、第五十
五條、第四十一條第一項前段、第五十一條第六款、第七十四條第一款、第三十八條
第一項第二款，罰金罰鍰提高標準條例第一條前段、第二條，判決如主文。
中        華        民        國    九十三    年    七    月    十九    日
                                臺灣桃園地方法院刑事第八庭
                                    法  官      陳彥宏
右正本與原本無異
                                    書記官      翁其良
中        華        民        國    九十三    年    七    月   二十八   日
附論罪科刑依據之法條：刑法第二百十六條、第二百十二條、第二百十四條
中華民國刑法第二百一十六條
(行使偽造變造或登載不實之文書罪)
行使第二百十條至第二百十五條之文書者，依偽造、變造文書或登載不實
事項或使登載不實事項之規定處斷。
中華民國刑法第二百一十二條
(偽造變造特種文書罪)
偽造、變造護照、旅券、免許證、特許證及關於品行、能力服務或其他相
類之證書、介紹書，足以生損害於公眾或他人者，處一年以下有期徒刑、
拘役或三百元以下罰金。
中華民國刑法第二百一十四條
(使公務員登載不實罪)
明知為不實之事項，而使公務員登載於職務上所掌之公文書，足以生損害
於公眾或他人者，處三年以下有期徒刑、拘役或五百元以下罰金。
